【裁判字號】    98,聲,3078
【裁判日期】    981130
【裁判案由】    聲請定其應執行刑
【裁判全文】
臺灣臺北地方法院刑事裁定              98年度聲字第3078號
聲  請  人  臺灣臺北地方法院檢察署檢察官
受  刑  人  甲○○
上列聲請人因對受刑人數罪併罰有2裁判以上，聲請定其應執行
之刑（98年度執聲字第2343號），本院裁定如下：
    主  文
甲○○所犯如附表所示之罪，應執行有期徒刑伍月，如易科罰金
以銀元佰元即新臺幣玖佰元折算壹日。
    理  由
一、聲請意旨略以：受刑人甲○○因公司法等案件，先後經法院
    判決確定如附表，應依刑法第53條、第51條第5款，定其應
    執行之刑，爰依刑事訴訟法第477條第1項聲請裁定。
二、按刑法第2條第1項規定：「行為後法律有變更者，適用行為
    時之法律。但行為後之法律有利於行為人者，適用最有利於
    行為人之法律」。查本案受刑人於裁判確定前所犯如附表所
    示之二罪，均係於民國95年7月1日之前犯之，而刑法第51條
    業於94年1月7日修正公佈，並於95年7月1日施行，修正前刑
    法第51條規定：「數罪併罰，分別宣告其罪之刑，依左列各
    款定其應執行者：」其中第5款規定：「宣告多數有期徒刑
    者，於各刑中之最長期以上，各刑合併之刑期以下，定其刑
    期；但不得逾二十年。」修正後刑法第51條第5款規定：「
    宣告多數有期徒刑者，於各刑中之最長期以上，各刑合併之
    刑期以下，定其刑期；但不得逾三十年。」比較結果，修正
    後刑法並無較有利於受刑人，依刑法第2條第1項前段之規定
    ，仍應依修正前刑法，定其應執行之刑。次按受刑人行為後
    ，刑法第41條雖亦有修正，於受刑人行為時即修正前之刑法
    第41條第1項、第2項係規定：「犯最重本刑為五年以下有期
    徒刑以下之刑之罪，而受六個月以下有期徒刑或拘役之宣告
    ，因身體、教育、職業、家庭之關係或其他正當事由，執行
    顯有困難者，得以一元以上三元以下折算一日，易科罰金。
    但確因不執行所宣告之刑，難收矯正之效，或難以維持法秩
    序者，不在此限」、「併合處罰之數罪，均有前項情形，其
    應執行之刑逾六月者，亦同」；受刑人行為時之易科罰金折
    算標準，修正前罰金罰鍰提高標準條例第2條前段（現已刪
    除）規定，就其原定數額提高為一百倍折算一日，則本件受
    刑人行為時之易科罰金折算標準，應以銀元三百元折算一日
    ，經折算為新臺幣後，應以新臺幣九百元折算為一日；於95
    年7月1日修正施行之刑法第41條第1項、第2項則分別規定：
    「犯最重本刑為五年以下有期徒刑以下之刑之罪，而受六個
    月以下有期徒刑或拘役之宣告者，得以新臺幣一千元、二千
    元或三千元折算一日，易科罰金。但確因不執行所宣告之刑
    ，難收矯正之效，或難以維持法秩序者，不在此限」、「前
    項規定於數罪併罰，其應執行之刑未逾六月者，亦適用之。
    」其第二項雖將「併合處罰之數罪，均有前項情形，其應執
    行之刑逾六月者，亦同」，修正為「前項規定於數罪併罰，
    其應執行之刑未逾六月者，亦適用之」，使符合易科罰金標
    準而併合處罰之數罪，限於應執行刑未逾六月之情形，始得
    易科罰金，固屬較不利於受刑人之規定，惟刑法施行法第3
    條之1第3項規定：「於九十四年一月七日刑法修正施行前犯
    併合處罰數罪中之一罪，且該數罪均符合第四十一條第一項
    得易科罰金之規定者，適用九十年一月四日修正之刑法第四
    十一條第二項規定。」故符合易科罰金而數罪併罰之數罪，
    如其中有一罪係於95年7月1日修正刑法施行前所犯，依刑法
    施行法第3條之1第3項規定，均一律適用修正前刑法第41條
    第2項之規定，尚無比較新舊法之必要，附此敘明。
三、經查：受刑人吳鮮家因犯公司法等罪，經如附表所示之法院
    先後判處如附表所示之刑，均分別確定在案，有臺灣高等法
    院被告前案紀錄表及上開判決各1份在卷可參。茲檢察官聲
    請定其應執行之刑，本院審核認聲請為正當，應定其應執行
    之刑如主文所示，並依修正前刑法第41條第1項前段規定，
    諭知易科罰金之折算標準。又中華民國96年罪犯減刑條例第
    8條第1項規定：「依本條例應減刑之罪，已經判決確定尚未
    執行或執行未完畢者，由檢察官或應減刑之人犯聲請最後審
    理事實之法院裁定之」，如附表編號1所示之罪，雖為依中
    華民國96年罪犯減刑條例應減刑之罪，已經判決確定而未減
    刑，惟本件聲請人並未聲請減刑，本院自不得遽以減刑後之
    刑度為本件定應執行刑之裁定，而仍應以附表所示各罪之確
    定判決所處之宣告刑，定其應執行之刑。至於如附表編號1
    所示之罪，則應另行聲請減刑，併此敘明。
四、依刑事訴訟法第477條第1項，刑法第2條第1項前段、第53條
    ，修正前刑法第41條第1項前段、第51條第5款，修正前罰金
    罰鍰提高標準條例第2條，現行法規所定貨幣單位折算新臺
    幣條例第2條，裁定如主文。
中    華    民    國    98    年    11    月    30    日
                  刑事第十庭  法  官  謝昀璉
上正本證明與原本無異。
如不服本裁定，應於裁定送達後5 日內向本院提出抗告狀。
                              書記官  鄭雅文
中    華    民    國    98    年    12    月    2     日
附表：
┌──────┬──────────┬─────────┐
│編號        │         1.         │        2.        │
├──────┼──────────┼─────────┤
│罪名        │勞工安全衛生        │公司法            │
├──────┼──────────┼─────────┤
│宣告刑      │有期徒刑4月，如易科 │有期徒刑4月，如易 │
│            │罰金，以銀元300元即 │科罰金，以銀元300 │
│            │新臺幣900元折算壹日 │元即新臺幣900元折 │
│            │。                  │算壹日，減為有期徒│
│            │                    │刑2月，如易科罰金 │
│            │                    │，以銀元300元即新 │
│            │                    │臺幣900元折算壹日 │
│            │                    │。                │
├──────┼──────────┼─────────┤
│犯罪日期    │91年7月29日         │87年1月7日        │
├──────┼──────────┼─────────┤
│偵查（自訴）│臺灣士林地方法院檢察│臺灣臺北地方法院檢│
│機關年度及案│署92年度偵字第3634號│察署91年度偵字第  │
│號          │                    │24388號           │
├─┬────┼──────────┼─────────┤
│最│法  院  │臺灣士林地方法院    │臺灣臺北地方法院  │
│後├────┼──────────┼─────────┤
│事│案號    │92年度訴字第383號   │94年度簡字第125號 │
│實├────┼──────────┼─────────┤
│審│判決日期│93年10月19日        │98年7月15日       │
├─┼────┼──────────┼─────────┤
│確│法  院  │臺灣士林地方法院    │臺灣臺北地方法院  │
│定├────┼──────────┼─────────┤
│判│案號    │92年度訴字第383號   │94年度簡字第125號 │
│決├────┼──────────┼─────────┤
│  │判決確定│94年12月13日        │98年8月24日       │
│  │日期    │                    │                  │
├─┴────┼──────────┼─────────┤
│備註        │臺灣臺北地方法院檢察│臺灣臺北地方法院檢│
│            │署95年度執助字第1066│察署98年度執字第  │
│            │號                  │7101 號           │
└──────┴──────────┴─────────┘

司法院資訊處製作；財團法人民間司法改革基金會備份。
